最　高　行　政　法　院　判　決
                                      100年度判字第866號
上  訴  人　蔡瑩惠
訴訟代理人　卓隆燁
被 上訴 人　財政部臺北市國稅局
代　表　人　陳金鑑
上列當事人間綜合所得稅事件，上訴人對於中華民國99年8月26
日臺北高等行政法院99年度訴字第1276號判決，提起上訴，本院
判決如下：
　　主  文
上訴駁回。
上訴審訴訟費用由上訴人負擔。
　　理  由
一、上訴人93、94及95年度綜合所得稅結算申報，經法務部調查
    局臺北市調查處（下稱臺北市調查處）及被上訴人查獲漏報
    取自永達保險經紀人股份有限公司（下稱永達公司）薪資所
    得新臺幣（下同）2,196,000元、2,848,200元及357,500元
    ；另經被上訴人查獲上訴人93年度漏報利息所得5,639元，9
    4年度漏報扶養親屬蔡翁錦春營利所得116元，95年度漏報扶
    養親屬蔡翁錦春營利所得140元，歸課各該年度綜合所得總
    額分別為8,056,200元、13,025,094元及8,454,121元，補徵
    稅額658,800元、854,446元及107,245元，並按所漏稅額822
    ,488元、1,139,266元及142,995元依有無扣繳憑單分別處以
    0.2倍及0.5倍之罰鍰計410,612元、569,619元及71,480元。
    上訴人就核定取自永達公司薪資所得及罰鍰處分不服，申請
    復查，未獲變更，提起訴願，經訴願決定將復查決定關於罰
    鍰部分撤銷，著由被上訴人另為處分，其餘訴願駁回。經被
    上訴人依撤銷意旨做成民國98年12月1日財北國稅法二字第0
    980241847號重核復查決定（下稱原處分），追減93、94及9
    5年度罰鍰246,115元、341,766元及42,881元，變更罰鍰為1
    64,497元、227,853元及28,599元。上訴人仍表不服，提起
    訴願，遭決定駁回，提起本件行政訴訟。
二、上訴人起訴主張：依本院32年判字第18號判例，被上訴人應
    以臺灣臺北地方法院檢察署（下稱臺北地檢署）檢察官96年
    度偵字第2347號不起訴處分認定事實，且依本院89年度判字
    第699號判決要旨，嗣後課稅事實資料未變，難憑藉新見解
    重為處分。按財政部95年6月28日台財稅字第09504063430號
    函釋（下稱財政部95年函釋），凡屬營利事業之營業費用者
    ，應依所得稅法及營利事業所得稅查核準則（下稱查核準則
    ）有關規定檢具憑證列報，換言之，倘支付與業務有關之成
    本或費用者，應屬雇用人之營業費用，非屬受僱人之薪資所
    得，要難僅以付款人、使用人或（及）保管人為保險業務員
    ，而認定屬私人用途。依所得稅法及財政部95年函釋規定，
    因招攬業務而發生之各項費用得列報營利事業之營業費用，
    是以本件系爭公務車用途影響其租金性質，即應歸屬任職公
    司營業費用，抑或屬上訴人等業務員之薪資所得，此由臺北
    市調查處及臺北地檢署檢察官之認定，益證其法律見解之不
    同，自不可歸責上訴人其中一種可能之解釋，符合無過失認
    定，應不予處罰。納稅義務人因扣繳義務人未於規定期限內
    申報或未據實填報扣繳所得者，而納稅義務人就扣繳通報之
    所得業已悉數申報，仍有短漏報課稅所得者，難謂納稅義務
    人有應注意、能注意而不注意之過失，應得免依所得稅法第
    110規定處罰。上訴人依永達公司開立之扣繳憑單申報薪資
    所得，且業以給付總額悉數列報，至公務車輛租賃契約由上
    訴人與永達公司及租賃公司簽訂，係因契約中涉及保管人之
    權利義務，故上訴人亦須為立約人，於合約上簽名用印，況
    且租賃標的為公務車輛，為任職公司為協助上訴人等業務員
    利於業務推展，依財政部函釋規定系爭租金支出應屬永達公
    司之營業費用，要非上訴人之薪資所得，難謂有過失之情，
    應免予處罰。本件扣繳義務人（即永達公司負責人吳文永）
    業依被上訴人97年6月13日財北國稅中南綜所一字第0970213
    435號函規定，補繳稅款並補報扣繳憑單，且經被上訴人依
    法就應補繳稅款處1倍罰鍰在案，而上訴人（即納稅義務人
    ）依永達公司製發之扣繳憑單悉數申報所得，而致短漏報課
    稅所得，難謂非屬同一行為，依一行為不二罰原則，自不應
    再予處罰。縱如被上訴人核定有短報薪資所得之情，須依所
    得稅法第110條第1項規定處罰時，漏稅額應參照依該法條第
    2項核定之「補徵應納稅額」計算，准予扣除系爭所得之扣
    繳稅額等語，求為判決訴願決定及原處分不利於上訴人部分
    均撤銷。
三、被上訴人則以：上訴人93、94、95年度任職於永達公司，該
    公司分別於93年10月4日、94年9月13日及9月15日與和車股
    份有限公司（下稱和車公司）及格上汽車租賃股份有限公司
    （下稱格上公司）簽訂「公務車輛租賃附屬契約」，約定由
    和車公司及格上公司出租汽車計4輛予永達公司，並由上訴
    人擔任車輛保管人，實際使用及保管系爭車輛。經臺北市調
    查處及被上訴人查得前開車輛每月租金，係由永達公司墊付
    予公司，以「營業費用－租金支出」科目列帳，並從上訴人
    薪資中扣取，再以應發放之薪資總額扣除車輛租金後之淨額
    ，列報上訴人之薪資費用。永達公司以租賃車輛之名義，扣
    取上訴人93、94、95年度薪資計2,196,000元、2,848,200元
    、357,500元，上訴人亦以扣除車輛租金後之薪資淨額列報
    其薪資所得。上訴人既列名系爭車輛租賃合約之保管人，並
    於合約上簽名用印，亦出具扣薪同意書同意永達公司將租金
    自其每月應領薪資中予以扣除，是上訴人對於永達公司開立
    扣繳憑單所載之金額乃已扣除租金後之餘額，自不能諉為不
    知，觀其執為漏報之理由，尚非不可避免，上訴人未依規定
    辦理報繳，致漏報93、94、95年度系爭所得2,196,000元、2
    ,848,200元、357,500元，自應受罰。行政罰法第24條所指
    之「一行為不二罰」原則，係指同一主體所為之同一行為違
    反數個行政義務時，所發生行政罰與行政罰間競合之問題，
    始有所適用。上訴人所指永達公司負責人違反之扣繳義務，
    乃所得稅法第89條、第114條第1款所規定，而上訴人所違反
    者，為所得稅法第110條之所得稅申報義務，二者構成要件
    不同，亦非同一行為，且永達公司負責人與上訴人亦非同一
    主體，自無違反行政罰法第24條所稱「一行為不二罰」之情
    形。被上訴人查獲上訴人93、94、95年度漏報系爭薪資所得
    2,196,000元、2,848,200元、357,500元時，永達公司並未
    填報扣繳憑單，系爭扣繳稅款係經查獲後始補繳，依財政部
    賦稅署96年12月18日台稅一發字第09604554530號函釋意旨
    ，於計算系爭漏稅額時，自不得減除該筆短報所得之扣繳稅
    款等語，資為抗辯。
四、原審斟酌全辯論意旨及調查證據之結果，以：永達公司「業
    務拓（發）展費」係由員工檢具單據向永達公司申請，始由
    該公司發放與員工。倘系爭車輛租金支出確實為永達公司之
    業務拓展費用，何以獨系爭車輛租金支出係採「由永達公司
    先支付車商，再由員工之酬傭內扣除」之方式核銷，與其他
    業務拓展費採「由員工檢具單據向永達公司申請後，永達公
    司再發放予員工」之核銷方式迥異？核與常理有違。系爭車
    輛係由上訴人自行與車商確認車種、車價及分期付款期數後
    ，再由上訴人、出租車輛公司及永達公司共同簽訂租賃契約
    ，車輛保證金係由上訴人支付，上訴人在完成車輛租賃契約
    後，永達公司再從上訴人薪資中扣取租金，並由上訴人實際
    使用及保管系爭車輛。永達公司雖形式上列名租賃契約之承
    租人，惟並未承擔任何承租人違約風險；且系爭車輛實際係
    由上訴人支付租金，由上訴人使用收益，自租賃之效力觀察
    出租人及上訴人之權利義務內容，上訴人負有租金支付義務
    、租賃物保管義務及租賃債務擔保義務，上訴人雖於租賃契
    約列名保管人，實質上為系爭車輛之承租人，永達公司僅係
    租賃契約名義上之承租人，實際並未承租系爭車輛，堪以憑
    認。況上訴人亦未能證明系爭車輛租金為永達公司經營本業
    及附屬業務有關之費用。從而，被上訴人認定系爭車輛租金
    ，並非供永達公司經營本業及附屬業務所使用，系爭車輛租
    金支出自不能認係永達公司之營業租金費用，依實質課稅原
    則，核認本件永達公司藉租賃車輛之名義，將扣取上訴人之
    系爭薪資，改以永達公司租金支出列報，實質上係上訴人之
    薪資所得，核無不合。永達公司負責人吳文永涉嫌違反稅捐
    稽徵法第41條、第43條第1項及商業會計法第71條第5款等規
    定乙案，雖經臺北地檢署檢察官偵查終結不起訴處分，惟吳
    文永之行為如同時有違反所得稅法或其他稅法上義務者，稅
    捐稽徵機關仍得依稅法規定裁處之。又本件上訴人並非前開
    不起訴處分書之被告，上訴人是否有違章漏稅事實，被上訴
    人自得依職權調查認定，不受不起訴處分書之拘束。財政部
    95年函釋係限於因招攬保險業務而發生的費用，如文具用品
    費等等，原則上都是費用的性質，並沒有租金支出這一項費
    用。系爭車輛租金支出非屬永達公司之營業費用，自無財政
    部95年函釋之適用。財政部79年7月4日台財稅第790178955
    號函釋係以營業人因業務需要而租用汽車，供本業或附屬業
    務使用之勞務為要件，本件永達公司僅係名義上之承租人，
    尚難認係永達公司租賃車輛供本業或附屬業務使用，自無上
    開函釋適用之餘地。上訴人未就實際所得申報，已構成客觀
    之違章事實，上訴人列名系爭車輛租賃合約之保管人，並於
    合約上簽名用印，難謂其主觀上無違反所得稅法第110條第1
    項規定之過失責任。從而被上訴人按所漏稅額處0.2倍之罰
    鍰，並無不合。本件原查被上訴人於97年6月13日以財北國
    稅中南綜所一字第0970213435號函通知永達公司補繳應扣未
    扣稅款並補報扣繳憑單，該公司雖已補繳稅款並補報扣繳憑
    單，惟係於調查基準日（被上訴人96年4月10日財北國稅審
    三字第0960217676號函請公司提示相關資料）之後，依財政
    部賦稅署96年12月18日台稅一發字第09604554530號函釋，
    本件計算漏稅額時，自不得減除短報所得已繳納之扣繳稅款
    。查扣繳義務人未依規定扣繳稅款與所得人漏報所得係屬二
    事，二者違章主體不同；另未依規定扣繳稅款係依所得稅法
    第114條規定處罰，而所得人漏報所得係依同法第110條規定
    處罰，二者處罰之法律依據亦不同。原處分及訴願決定俱無
    不合，駁回上訴人之訴。
五、上訴意旨略以：（一）稅務訴訟之舉證責任分配理論與一般
    行政訴訟相同，即認為在事實不明之情況下，其不利益應歸
    屬於由該事實導出有利之法律效果之訴訟當事人負擔。租稅
    撤銷訴訟之客觀舉證責任，應採法律要件說，即就課稅要件
    事實之存否及課稅標準，稅捐機關應負舉證責任；至租稅之
    免除、減輕等權利障礙要件事實及權利消減要件事實，應由
    納稅義務人負舉證責任。原判決任意調整舉證責任，顯然有
    適用法規不當之違背法令。（二）基於行政權與司法權分立
    之國家一般通例，本件系爭永達公司負責人是否藉公務車租
    賃協助公務車保管人逃漏綜合所得稅，業經臺北地檢署檢察
    官偵查事證及其不起訴處分書之認定，徵諸本院32年判字第
    18號判例，被上訴人應以臺北地檢署檢察官96年度偵字第23
    47號不起訴處分已定事實為既判事項，原判決未依該判例撤
    銷原處分，自屬違背法令。（三）依臺北地檢署檢察官偵查
    終結所為不起訴之處分，即知本件無發生逃漏稅捐之結果，
    並非有發生逃漏稅捐而無積極證據認定有以詐術或其他不正
    當方法造成逃漏稅捐。惟本件縱有行政罰與刑罰之競合處理
    ，本件經不起訴處分，足證尚無發生逃漏稅捐之結果。按行
    政罰法有鑒於行政罰與刑罰同屬對不法行為之制裁，且因刑
    罰之制裁功能強於行政罰，刑罰之處罰程序較行政罰嚴謹，
    故行政罰法規定行政罰與刑罰適用一行為不二罰原則。本件
    經不起訴處分，足證尚無發生逃漏稅捐之結果，原判決自有
    適用法規不當之違背法令。（四）系爭公務車租金之租稅法
    律適用及實證，前經稅捐稽徵機關認屬為交通費，依財政部
    95年函釋規定，應由任職公司檢據核實列報，尚不宜約定由
    業務員自行吸收或負擔，嗣後課稅事實資料未變，稅捐稽徵
    機關憑藉新見解重為認定，與本院89年度判字第699號判決
    要旨相互牴觸，亦屬違背法令。（五）租稅法所重視者，應
    為足以表徵納稅能力之實質的經濟事實，而非其外觀之法律
    行為或形式上之登記事項，對實質上相同經濟活動所產生之
    相同經濟利益，應課以相同之租稅。上訴人申請使用及保管
    公務車，係為推展業務，與永達公司負責人租賃車輛供業務
    使用情形相同，均屬永達公司營業費用，依實質課稅原則及
    平等原則，不應歸屬上訴人之薪資所得，被上訴人等稽徵機
    關對此相同事件卻見解有異，顯違反行政程序法平等原則，
    原判決適用法令顯有違誤。（六）綜合所得稅原則上係採現
    金收付制，稱為收付實現原則，亦即綜合所得稅之核課，應
    僅對已實現之實際所得課稅，對於薪酬計算過程中，屬績效
    衡量因素且非屬受僱人實際領受之營業費用，不應涵蓋於受
    僱人之所得中，上訴人申請使用及保管公務車，係為推展業
    務，自屬永達公司營業費用，且永達公司自上訴人業務發展
    費用中扣除，上訴人並未實際取得系爭租金，依綜合所得稅
    之收付實現原則，亦不應歸屬上訴人之薪資所得，此亦經臺
    北地檢署是認在案，原判決未依是項原則審理，難謂非屬違
    背法令。（七）憲法課以人民納稅義務，除應遵守依法行政
    、實質課稅原則外，更應嚴守租稅中性原則，亦即租稅課徵
    應以行為本質為依歸，避免以租稅手段影響經濟行為之實質
    ，進而造成納稅義務人之經濟活動因不同租稅對待而造成扭
    曲，永達公司對上訴人等業務同仁之薪酬係採獎金制度，以
    各項績效計算之個人薪酬及組織報酬，而組織報酬係以支應
    歸屬利潤中心之各項必要營業費用，故上訴人薪資所得為(一)
    個人薪酬及(二)組織報酬減除支應歸屬利潤中心之各項必要費
    用後餘額，二項之合計數乃上訴人實際取自任職公司之薪資
    所得，要難將直接歸屬至各業務同仁利潤中心之各項必要業
    務費用，認定非屬永達公司營業費用，影響永達公司制訂之
    獎金制度，違反租稅中立原則。（八）稅法上所稱之薪資所
    得，一般係指因僱傭契約所獲致之報酬，由於報酬純粹因為
    服勞務而獲致，勞務提供者本身不負工作成敗責任，因此不
    須提供勞務以外之成本來完成工作，即不應將薪酬計算過程
    中，屬績效衡量因素且非屬受僱人實際領受之營業費用涵蓋
    於受僱人之所得中，本件系爭公務車，乃上訴人任職公司為
    協助業務員利於執行業務推展，規定處經理級以上人員或業
    績較優同仁（業務發(拓)展費之使用對象相同）得申請使用
    及保管公務租賃車輛，公務車租金由任職公司支付且屬任職
    公司營業費用，要非屬上訴人薪資所得。（九）依行政罰法
    第7條規定，違反行政法上義務之行為，有出於故意或過失
    者，始得處罰，且應由行政機關就行為人之故意或過失負舉
    證責任，不採推定過失責任，原判決未釐清系爭租賃車輛之
    用途，即推定上訴人有應申報之所得而不為申報之過失責任
    ，違反前揭行政罰法及舉證責任之規定，自屬違背法令。（
    十）被上訴人於計算漏稅額時，否準將已依法繳納之扣繳稅
    額減除，顯有矛盾，原判決未查，顯違法令。（十一）行政
    罰法第24條規定「一行為不二罰」原則，有關系爭車輛租金
    ，扣繳義務人（永達公司之負責人）業經被上訴人依法科處
    罰鍰，自不應再對上訴人予以處罰，且參諸稅捐稽徵法第44
    條但書規定，難謂主體不同則無其適用，原判決認定須為同
    一行為主體始得適用，顯有適用法規不當，自屬違背法令等
    語。
六、本院按：（一）「刑事判決所認定之事實，及其所持法律上
    見解，並不能拘束本院。本院應本於調查所得，自為認定及
    裁判。」本院著有44年判字第48號判例。經查：（1）本件
    原審係依調查證據之辯論結果，並詳述得心證之理由，而認
    系爭車輛實際上係由上訴人租賃，進而認定系爭租車費用實
    質上應屬上訴人取自永達公司之薪資所得，核其認定與卷內
    證據並無不合，且與經驗法則及論理法則無違。至原判決於
    上揭實質認定後，雖有「況原告亦未能證明系爭車輛租金為
    永達公司經營本業及附屬業務有關之費用。」等語之記載，
    然此核屬與其前所為之實質認定無影響之贅論，自不得因此
    而謂原判決係依舉證責任分配為不利於上訴人之判斷，故上
    訴意旨以原判決任意調整舉證責任，指摘原判決違法云云，
    自無可採。（2）又本院32年判字第18號判例係謂「司法機
    關所為之確定判決，其判決中已定事項，若在行政上發生問
    題時，行政官署不可不以之為既判事項而從其判決處理，此
    為行政權與司法權分立之國家一般通例。」即此判例係闡述
    法院之確定判決所認定事項對行政機關之效力。至行政法院
    應本於調查所得自行認定事實，不受刑事判決認定事實之拘
    束，已如上述。故上訴意旨主張之臺北地檢署檢察官96年度
    偵字第2347號不起訴處分書，雖對永達公司負責人吳文永違
    反稅捐稽徵法等案為不起訴處分，行政法院亦不受該不起訴
    處分書所認定事實之拘束，況其並非法院之確定判決，更與
    本院32年判字第18號判例所闡述者有別。故上訴意旨執本院
    32年判字第18號判例主張原判決應受上述不起訴處分書所認
    定事實之拘束，進而指摘原判決違法云云，並無可採。（3
    ）另原判決係依調查證據之辯論結果，而認系爭所得實質上
    應屬上訴人自永達公司獲致之薪資所得，進而將原處分予以
    維持，故此認定核與永達公司之計薪方式無涉。且就永達公
    司而言，亦僅是營業費用科目之變更，並不影響其所列報費
    用之總額。故上訴意旨以系爭所得屬永達公司各利潤中心之
    必要費用為前提，主張因上訴人之薪資為個人薪酬及組織報
    酬減除支應歸屬利潤中心之各項必要費用後餘額之合計數，
    指摘原判決將直接歸屬至各業務同仁利潤中心之必要業務費
    用，認定非屬永達公司營業費用，違反租稅中立原則云云，
    自無可採。另本件因認上訴人方為系爭車輛之真正承租人，
    進而謂系爭所得為上訴人之薪資所得，故核定上訴人有系爭
    所得，自無違反收付實現原則。此外，上訴意旨所為原判決
    之認定有違實質課稅原則及平等原則之指摘，無非係就原審
    之事實認定事項為爭議，依上揭所述，並無可採。（二）「
    保險業務員因為所屬公司招攬保險業務而發生之文具用品費
    、差旅費、郵電費、印刷費及廣告費、交際費、訓練費、交
    通及油料費等，依據現行所得稅法規定，其屬保險公司之營
    業費用者，可由保險公司依查核準則有關規定檢據依費用性
    質核實列報，不宜約定由保險業務員自行吸收或負擔，並併
    同薪資給付，成為業務員薪資之一部分，而由保險公司逕以
    『薪資支出』科目列支。」等情，固經財政部95年函釋在案
    ，惟此函釋所稱「不宜約定由保險業務員自行吸收或負擔，
    並併同薪資給付」，係以該等支出確屬保險業務員為所屬公
    司招攬保險業務而發生之營業費用為前提。而系爭所得實質
    上應屬上訴人之薪資，並非上述財政部95年函釋所稱屬保險
    業務員為所屬公司招攬保險業務發生之營業費用一節，已經
    原判決認定甚明，故本件事實核與財政部95年函釋有別。是
    原判決認無此函釋之適用，即無不合。至被上訴人雖曾以96
    年6月5日財北國稅審二字第0960201843號函，就與本件相關
    部分函復臺北地檢署略謂「…四、保險經紀公司之員工，如
    為所屬公司招攬業務而以公司名義購置車輛…則其分期給付
    車商之價金，…該公司應以該資產之實際成本，按所得稅法
    及查核準則規定之方法以及耐用年數計提折舊。另該員工如
    係以公司名義租賃車輛，其分期給付車商之租金（不含保證
    金），得依查核準則第74條第3款第2目之5規定認屬為交通
    費，…至員工如以員工自己名義租購車輛，則該扣付款應視
    為員工基於僱傭關係而取得之各種補助費或給與，故保險經
    紀公司應以薪資支出列支，並依法併同員工薪資所得依率扣
    繳稅款。」即此函係分別就不同形式之事實為相關法令之說
    明，尚非就已經實質認定後之個案為判斷，自不生上訴意旨
    所主張違反本院89年度判字第699號判決所揭示：不得就業
    經查定確定之案件憑藉新見解重為較不利於當事人之查定處
    分情事。另稽徵機關是否認列使用系爭車輛所生之停車費或
    回數票為永達公司之營業費用，核屬該等費用是否為永達公
    司經營本業或附屬業務費用之事實認定問題，核與系爭所得
    是否為薪資所得之認定無影響。故上訴意旨據以指摘原判決
    違法云云，亦無可採。（三）再查（1）「違反行政法上義
    務之行為非出於故意或過失者，不予處罰。」行政罰法第7
    條定有明文，即就行政罰之主觀責任條件，固不採推定過失
    。惟就上訴人本件綜合所得稅結算申報，有漏報系爭所得及
    其漏報有應注意、能注意而疏未注意之過失等情，已經原判
    決詳予論斷在案，即原判決並非以推定過失方式認定上訴人
    有違反所得稅法第110條第1項規定之過失，故上訴意旨援引
    行政罰法第7條規定，以原判決推定上訴人有漏報之過失，
    指摘原判決違法云云，自無可採。（2）「納稅義務人已依
    本法規定辦理結算、決算或清算申報，而對依本法規定應申
    報課稅之所得額有漏報或短報情事者，處以所漏稅額2倍以
    下之罰鍰。」、「納稅義務人自動向稅捐稽徵機關補報並補
    繳所漏稅款者，凡屬未經檢舉、未經稽徵機關或財政部指定
    之調查人員進行調查之案件，下列之處罰一律免除；其涉及
    刑事責任者，並得免除其刑：一、本法第41條至第45條之處
    罰。二、各稅法所定關於逃漏稅之處罰。」所得稅法第110
    條第1項（本項於98年5月27日修正公布，但裁罰倍數部分修
    正前後則無不同）及稅捐稽徵法第48條之1分別定有明文。
    故納稅義務人因短漏報所得，而構成所得稅法第110條第1項
    規定之違章者，雖因扣繳義務人嗣後之補報扣繳憑單及補扣
    繳款，於計算應補徵之所得稅額時應減除該補扣繳之稅款。
    惟作為所得稅法第110條第1項罰鍰處分基礎之漏稅額應否減
    除扣繳義務人嗣後補扣繳之稅款，因該「減除」實質上係該
    減除金額之「免罰」，故依稅捐稽徵法第48條之1規定，自
    應以該補報扣繳憑單及補扣繳稅款究係在稅捐稽徵法第48條
    之1規定之調查基準日前後判定之。是原判決以上訴人主張
    計算漏稅額時應予減除之扣繳稅款係在本件之調查基準日後
    始補扣繳，援引財政部賦稅署96年12月18日台稅一發字第09
    604554530號函釋，認不應准予減除，即無不合，亦無上訴
    意旨所稱之理由不備情事，上訴意旨執以指摘原判決違法云
    云，並無可採。（3）「一行為違反數個行政法上義務規定
    而應處罰鍰者，依法定罰鍰額最高之規定裁處。但裁處之額
    度，不得低於各該規定之罰鍰最低額。」「數行為違反同一
    或不同行政法上義務之規定者，分別處罰之。」分別為行政
    罰法第24條第1項及第25條所明定。可知若係數個違反行政
    法上義務之行為，自應分別處罰，不生是否一行為不二罰之
    問題。本件之永達公司負責人係因違反扣繳義務遭依所得稅
    法第114條規定處罰，至上訴人則係因漏報所得遭依所得稅
    法第110條第1項規定處以罰鍰一節，已經原判決認定甚明，
    是其二者為各別不同之違章行為，依上開所述，自不生一行
    為二罰情事，故原判決認本件無違一行為不二罰原則，自無
    不合。至上訴意旨主張之稅捐稽徵法第44條但書則是立法者
    針對特定之行為事實所為之免罰規定，核與一行為不二罰之
    原則有別，而本件事實核非稅捐稽徵法第44條但書規範之事
    項。故上訴意旨執與本件爭議無涉之稅捐稽徵法第44條但書
    規定指摘原判決有適用法規不當之違法云云，亦無足採。（
    四）綜上所述，上訴人之主張均無可採。原判決將訴願決定
    及原處分均予維持，而駁回上訴人在原審之訴，核無違誤，
    尚無判決不適用法規或適用不當之違法；亦難謂有判決不備
    理由之違法。至於上訴人其餘訴稱各節，乃上訴人以其對法
    律上見解之歧異，就原審取捨證據、認定事實、法律適用之
    職權行使，指摘其為不當，均無可採。上訴意旨指摘原判決
    違誤，求予廢棄，難認有理由，應予駁回。
七、據上論結，本件上訴為無理由。依行政訴訟法第255條第1項
    、第98條第1項前段，判決如主文。
中　　華　　民　　國　　100　 年　　6　　 月　　2　　 日
                    最高行政法院第一庭
                        審判長法官　鍾　耀　光
                              法官　鄭　忠　仁
                              法官　黃　淑　玲
                              法官　鄭　小　康
                              法官　林　樹　埔

以  上  正  本  證  明  與  原  本  無  異
中　　華　　民　　國　　100　 年　　6　　 月　　2　　 日
　　　　　　　　　　　　　　　書記官　王　史　民